---
title: "Proyección de ventas"
---

En esta sección se analizarán las ventas realizadas en el supermercado con el propósito de predecir el futuro de las mismas @ 30 días.
Utilizaremos un conjunto de algoritmos de aprendizaje supervisado, que nos ayuden a predecir tal comportamiento.
Además, utilizaremos medidas de regresión que nos indicaran cuál de estos algoritmos de machine learning obtiene el mejor resultado.

Para comenzar, vamos a agrupar las ventas según la cantidad de ventas diarias.

```{r}
library(readr)
df <- read_csv("./Supermarkets_Sales.csv",col_names=TRUE)
df=as.data.frame(df)
names(df)=c("Folio","Tiempo", "Total","Pago","Cajero")
df=df[df$Total > 0,]
library(lubridate)
library(tidyverse)
df<-mutate(df, mes=month(df$Tiempo))
df<-mutate(df, hora=hour(df$Tiempo))
df<-mutate(df, fecha=date(df$Tiempo))

head(df)
class(df)
set<-data.frame(df$fecha,df$Total)
head(set)
class(set)
names(set)=c("fecha","Total")
#agrupo por fecha
datos<-set %>%
    group_by(fecha)%>%
    summarise(n=n())
datos
names(datos)<-c("fecha","Cantxdia")

```


El esquema de distribución es el siguiente:

```{r}
ggplot()+
  geom_point(datos, mapping=aes(x=fecha, y=Cantxdia), color='darkgreen')

```


El siguiente paso es verificar si los datos están normalizados para así trabajar con un conjunto de datos balanceado.
Para lograr normalizar los datos, utilizo la técnica **minmax**.


```{r}
test<-as.data.frame(datos$Cantxdia)
names(test)<-c("Cantidad")
norm_minmax<-function(x){
                        (x-min(x))/(max(x)-min(x))}
normalise_total<-as.data.frame(lapply(test,norm_minmax))
head(normalise_total)
library(dplyr)
normalise_total %>% summarise (Min=min(Cantidad),
                                 Q1=quantile(Cantidad, probs=.25),
                                 Median=median(Cantidad),
                                 Q3=quantile(Cantidad, probs=.75),
                                 Max=max(Cantidad),
                                 Mean=mean(Cantidad),
                                 SD=sd(Cantidad),
                                 n=n(),
                                 Missing=sum(is.na(Cantidad)))
```


Gráfico normalizado (los valores se encuentran en el rango entre "0" y "1")


```{r}
#grafico normalizado
df3<-data.frame(datos$fecha,normalise_total$Cantidad)
names(df3)<-c("Fecha", "Cantidad")
head(df3)
df4<-df3
head(df4)
names(df4)<-c("fecha", "Cantxdia")


ggplot()+
  geom_point(df3, mapping=aes(x=Fecha, y=Cantidad), color='darkgreen')
```

A continuación, seleccionamos un set de algoritmos para predecir el comportamiento del total de las ventas @ 30 días. Estos algoritmos son los siguientes:

- **Prophet**
- **Random Forest**
- **Arima**
- **Prophet Boost **

Luego, mediante un conjunto de métricas de regresión, determinaremos el mejor resultado de predicción. 

# Algoritmo Prophet

```{r}
library(prophet)
names(df3)=c("ds","y")
model1<-prophet(df3)
future<-make_future_dataframe(model1, periods=30)
tail(future)
forecast1<-predict(model1,future)
tail(forecast1[c('ds','yhat','yhat_lower','yhat_upper')])
plot(model1, forecast1)+labs(y="Total de ventas", x="Periodo", t="Pronostico de cantidad de ventas @ 30 dias")
prophet_plot_components(model1,forecast1)
```


```{r}
library(prophet)
names(datos)=c("ds","y")
model1<-prophet(datos)
future<-make_future_dataframe(model1, periods=30)
tail(future)
forecast1<-predict(model1,future)
tail(forecast1[c('ds','yhat','yhat_lower','yhat_upper')])
plot(model1, forecast1)+labs(y="Total de ventas", x="Periodo", t="Pronostico de cantidad de ventas @ 30 dias")
```

Se puede observar los resultados obtenidos de la predicción @ 30 días, luego de aplicar el algoritmo de Prophet. La columna **ds** representa la fecha, **yhat** (valor predicado), **yhat_lower**, **yhat_upper** representan los coeficientes mínimos y máximos del intervalo de confianza (95%).

```{r}
prophet_plot_components(model1,forecast1)
```




Como se puede observar en los gráficos precedentes, se observa que la cantidad de ventas @ 30 días tiende a aumentar. Asimismo, los sabados y domingos es donde se producen mayor cantidad de ventas. En cambio, el día jueves es aquel en donde menos ventas realiza el supermercado.

# Random Forest / Arima

```{r}
# utilizo paquete tidymodels
library(tidymodels)
library(timetk)

names(datos)<-c("fecha","Cantxdia")
#train/test split time serie
df4 %>%
  plot_time_series(fecha,Cantxdia, .interactive=FALSE)

# Conjunto de entrenamiento 70% y testeo con 30%
splits<-df4 %>%
  time_series_split(assess="37 days", cumulative=TRUE)

splits %>%
    tk_time_series_cv_plan() %>%
    plot_time_series_cv_plan(fecha, Cantxdia, .interactive=FALSE)
```

```{r}
#MODELING
library(modeltime)
model_fit_arima_ponderado<-arima_reg() %>%
  set_engine("auto_arima") %>%
  fit(Cantxdia ~ fecha, training (splits))
model_fit_arima_ponderado

model_fit_prophet<-prophet_reg() %>%
  set_engine("prophet", yearly.seasonality=TRUE) %>%
  fit(Cantxdia ~ fecha, training(splits))
model_fit_prophet

#Random Forest 
recipe_spec<-recipe(Cantxdia~fecha, training(splits)) %>%
  step_timeseries_signature(fecha) %>%
  step_fourier(fecha, period=365, K=10) %>%
  step_dummy(all_nominal())

recipe_spec %>% prep() %>% juice()

model_spec_rf <- rand_forest(tree=500, min_n=10) %>%
  set_engine("randomForest")

fit_wflow_rf <-
  workflows::workflow() %>%
  workflows::add_recipe(recipe_spec %>% step_rm(fecha)) %>%
  workflows::add_model(model_spec_rf) %>%
  fit(training(splits))
```

# Prophet Boost

```{r}
model_spec_prophet_boost <- prophet_boost() %>%
  set_engine("prophet_xgboost", yearly.seasonality=TRUE)


fit_wflow_prophet_boost <- workflows::workflow() %>%
  workflows::add_recipe(recipe_spec) %>%
  workflows::add_model(model_spec_prophet_boost) %>%
  fit(training(splits))
model_spec_prophet_boost <- prophet_boost() %>%
  set_engine("prophet_xgboost", yearly.seasonality=TRUE)


fit_wflow_prophet_boost <- workflows::workflow() %>%
  workflows::add_recipe(recipe_spec) %>%
  workflows::add_model(model_spec_prophet_boost) %>%
  fit(training(splits))
```

# Evaluación de los modelos

```{r}
model_table<-modeltime_table(
  model_fit_arima_ponderado,
  model_fit_prophet,
  fit_wflow_rf,
  fit_wflow_prophet_boost)
model_table
```

# Calibración

```{r}
calibration_table<-model_table %>%
  modeltime_calibrate(testing(splits))
calibration_table %>% modeltime_accuracy()
calibration_table %>%
    modeltime_forecast(
    new_data=testing(splits),
    actual_data=df4) %>%
 plot_modeltime_forecast(.interactive=FALSE)
```

El resultado de los cuatro algoritmos utilizados, determina que el algoritmo "prophet" obtiene valores más óptimos en la predicción de valores, con un **mae** relativamente bajo y un **rsq** de 0.8.
La proyección de ventas @ 30 días es la siguiente:

# Proyección

```{r}
future_forecast_tbl<-calibration_table %>%
  modeltime_refit(df4) %>%
  modeltime_forecast(
    h="30 days",
    actual_data=df4
    )
future_forecast_tbl %>%
  plot_modeltime_forecast()
```


