---
title: "Informe Estadístico"
---
A continuación, realizamos un análisis descriptivo de la información contenida en el dataset, transformaremos y limpiaremos los datos. Luego, realizaremos un conjunto de esquemas gráficos los cuales nos permitirán realizar interesantes conclusiones. 

##Análisis de dataset

```{r}
#Seteo directorio de trabajo
setwd("C:/CursoR")
#lectura df (dataframe)
library(readr)
df <- read_csv("./files/Supermarkets_Sales.csv",col_names=TRUE)
df=as.data.frame(df)
```

El dataset está conformado por 84881 registros, distribuidos en 5 columnas. Estas últimas corresponden a **Folio**, **Cajero**, **Hora**, **Total** y **Pago**

```{r}
#Cantidad de registros
dim(df)
# Cantidad de columnas
ncol(df)
```

## Limpieza de dataset

Se realiza un revisión para detectar si el dataset contiene valores nulos y solo vamos a considerar los valores totales mayores a "0".

```{r}
#chequeo valores nulos
library(ggplot2)
library(DataExplorer)
plot_missing(
  data=df,
  title="Porcentaje de valores ausentes",
  ggtheme=theme_bw(),
  theme_config=list(legend.position="none"))

df=df[df$Total > 0,]
head(df)
```

## Transformación de datos

Para una mejor comprensión, realizamos un cambio de nombres en las variables analizadas.

```{r}
names(df)=c("Folio","Tiempo", "Total","Pago","Cajero")
```

Agregamos nuevas columnas al conjunto de datos ("Fecha", "mes", "hora").

```{r}
library(lubridate)
library(tidyverse)
df<-mutate(df, mes=month(df$Tiempo))
df<-mutate(df, hora=hour(df$Tiempo))
df<-mutate(df, fecha=date(df$Tiempo))
head(df)
```

Una vez que ya tenemos nuestro conjunto de datos transformado y limpio, procedemos a confeccionar un conjunto de gráficos estadísticos con el fin de detectar patrones de comportamiento y así adoptar medidas pertinentes que permitan por ejemplo, incrementar las ventas del supermercado.

### Ventas por cajero

A continuación se muestra un esquema, en la que se demuestra la cantidad de ventas realizadas por cada uno de los cajeros del supermercado.

```{r}
#graficos por cantidad de venta, según empleado
library(ggplot2)
grafico<-ggplot(df,aes(x=Cajero)) + geom_bar(fill="blue") + coord_flip()
grafico + theme_classic()
```

Se puede observar que el empleado identificado como "Maricruz", es el que mas ventas ha realizado del grupo.

### Ventas por mes

Se realiza un agrupamiento de la información, considerando el promedio del total de ventas realizadas por mes.

```{r}

#agrupo por mes
df2<-df %>%
    group_by(mes)%>%
#    count(df, "mes")
    summarise(Prom_total=mean(Total))
df2
```

Se observa que el promedio del **Total**, se encuentra en el rango de $184 @ $194, con tendencia alcista.

La cantidad de ventas realizadas por mes, se observan en el siguiente esquema:

```{r}
grafico<-ggplot(df,aes(x=mes)) + geom_bar(fill="blue") + coord_flip()
grafico + theme_classic()
```

Se observa que levemente la cantidad de ventas esta aumentando mes a mes.

### Ventas por hora

Se realiza un agrupamiento de la información, considerando el promedio del total de ventas realizadas por hora.

```{r}
df3<-df %>%
  group_by(hora)%>%
  summarise(Prom_total=mean(Total))
df3
```

Los horarios en donde se observa que el cliente realiza un mayor gasto es a las 13 hrs y 21 hrs.

La cantidad de ventas realizadas por hora, se observan en el siguiente esquema:

```{r}
grafico<-ggplot(df,aes(x=hora)) + geom_bar(fill="blue") + coord_flip()
grafico + theme_classic()
```

El horario en que se producen mayor cantidad de ventas es a las 20 hrs

### Ventas por mes y cajero

El gráfico siguiente representa un esquema en la que se detallan la cantidad de ventas por mes, realizadas por cada uno de los cajeros. 

```{r}
#agrupo por mes y vendedor

ggplot(df,aes(x=mes)) + geom_bar(fill="blue") + facet_wrap(~Cajero, nrow=5)

```

Se puede apreciar que hay muy pocos cajeros (8/21) que han realizado ventas en el periodo comprendido entre mayo y agosto del 2018. El resto solo ha vendido en uno o más meses.



